【裁判字號】    97,易,83
【裁判日期】    970328
【裁判案由】    竊盜等
【裁判全文】
臺灣臺南地方法院刑事判決        97年度易字第83號、283號
公  訴  人  臺灣臺南地方法院檢察署檢察官
被      告  丙○○
上列被告因竊盜等案件，經檢察官提起公訴（96年度偵字第
14952號、16386號）及追加起訴案號（97年度偵字第2375號、
3108號），被告於準備程序期日就被訴事實為有罪陳述，本院裁
定進行簡式審判程序，判決如下：
    主  文
丙○○損壞他人之提款機，足以生損害於他人，累犯，處有期徒
刑參月。又損壞他人之提款機，足以生損害於他人，累犯，處有
期徒刑參月。又損壞他人之提款機，足以生損害於他人，累犯，
處有期徒刑參月。又損壞他人之提款機，足以生損害於他人，累
犯，處有期徒刑參月。又損壞他人之櫥窗玻璃，足以生損害於他
人，累犯，處有期徒刑參月。又竊盜，累犯，處有期徒刑參月。
應執行有期徒刑壹年貳月。扣案之鐵鎚壹把、磚頭貳塊、鐵條壹
支均沒收。
    事  實
一、丙○○前因搶奪案件，經臺灣臺中地方法院判處有期徒刑6
    月確定，於民國（下同）96年6月11日執行完畢，猶不知悔
    改，因經濟困窘，與親戚口角及因申辦金融卡遭拒懷恨在心
    ，遂於飲酒後於96年9月7日19時9分，在台南縣仁德鄉○○
    村○○路3號1樓「仁德鄉農會後壁分部」，基於毀損之犯意
    ，以預先準備，客觀上具有危險性之鐵鎚一把，敲打設置在
    該處的自動提款機致其毀損（價值新台幣10萬元），後離去
    。復於同日19時25分，前往同村得安路188號甲○○經營之
    「7-11」超商，持同一鐵鎚敲打超商內中國信託商業銀行提
    款機（價值新台幣10萬元），致該提款機毀損後離去。經甲○○報警循線查獲。丙○○繼基於意圖為自己不法所有之犯
    意，於96年10月9日凌晨1時25分，在台南縣仁德鄉○○村○○路188號之「7-11」超商，趁店員補貨疏於注意之際，竊
    取置物架上之金門高粱酒1瓶、蒜味花生1包（價值新台幣
    340元）後離去，經店員陳永德發現後，報警查獲。
二、追加起訴部分：丙○○仍因申辦金融卡遭拒懷恨在心，竟基
    於毀損之犯意，復於附表所示之時間、地點，分持磚頭及鐵
    條，砸毀如附表所示之物，足生損害於附表所示之人，並扣
    得磚頭二塊及鐵條一支。
三、案經甲○○、仁德鄉農會訴由臺南縣警察局歸仁分局及乙○○、蔡朝欽訴由臺南縣警察局歸仁分局報告臺灣臺南地方法
    院檢察署檢察官偵查起訴。
    理  由
甲、程序部分：按一人犯數罪者，為相牽連案件；又於第一審辯
    論終結前，得就與本件相牽連之犯罪，追加起訴。刑事訴訟
    法第7條、第265條第1項分別定有明文。查本件被告所涉加
    重竊盜未遂及毀損罪嫌部分，前經臺灣臺南地方法院檢察署
    檢察官以96年度偵字第14952、16386號起訴，由臺灣臺南地
    方法院以97年度易字第83號案件審理中。該署復就本案97年
    度偵字第2375號、3108 號與該案件有一人犯數罪之相牽連
    案件之關係追加起訴，本院核無不符，併同審理，先予敘明
    。
乙、實體部分：
一、上開犯罪事實業據被告坦承不諱，復有以下證據足佐：（一
    ）96年9月7日仁德鄉農會部分：（96年度偵字第14952號）
    告訴人仁德鄉農會告訴代理人乙○○陳述。毀損及竊盜未遂
    現場照片2張。（二）96年9月7日7-11超商部分：（96年度
    偵字第14952號）告訴人甲○○及證人店員黃木山陳述。毀
    損及竊盜未遂現場照片2張。（三）96年10月9日7-11超商部
    分：（96年度偵字第16386號）告訴人甲○○及證人店員黃
    木山陳述。毀損及竊盜未遂現場照片2張。（四）附表部分
    有：告訴人乙○○於警詢中之指訴、證人蔡朝欽、蔡佾樺於
    警詢及偵查中之證述，扣案之磚頭2塊、鐵條1支及現場照片
    17張附卷可稽，本件證據明確，犯行足堪認定，應依法論罪
    科刑。
二、核被告丙○○所為，係犯刑法第320條第1項之竊盜罪及五次
    第35 4條第1項之毀損罪。被告其前因搶奪案件，經臺灣臺
    中地方法院判處有期徒刑6月確定，於96年6月11日執行完畢
    ，有卷附臺灣臺南地方法院檢察署刑案資料查註紀錄表及臺
    灣高等法院被告全國前案紀錄表在卷為憑，其受有期徒刑之
    執行完畢，5年以內故意再犯本件有期徒刑以上之罪，為累
    犯，均依刑法第47條第1項規定加重其刑。又上開各罪犯意
    各別，應分論併罰，爰審酌被告曾有前科紀錄，素行非佳，
    猶不知悔改，竟隨意破壞他人財物，竊取他人財物，法治觀
    念淡薄，犯罪後於警詢及偵審中時坦承犯行之態度，及其多
    次毀損行為所侵害財產價值暨檢察官求刑刑度等一切情狀，
    分別量處如主文所示之刑並定應執行刑，以資懲儆。
三、扣案之鐵鎚1把、磚頭2塊、鐵條1支均為被告所有，供犯罪
    所用之物，併依刑法第38條第1項第2款沒收之。
據上論結，應依刑事訴訟法第299條第1項前段、第284條之1、第
273條之1第1項、第310條之2、第454條第2項，刑法第320條第1
項、第354條、第47條第1項，第38條第1項第2款、第51條第5款
，刑法施行法第1條之1，判決如主文。
本案經檢察官丁○○到庭執行職務
中    華    民    國    97    年    3    月    28    日
                  刑事第十二庭  法  官  侯明正
以上正本證明與原本無異
如不服本判決應於收受本判後10日內向本院提出上訴書狀，並應
敘述具體理由。如未敘述上訴理由者，應於上訴期間屆滿後20日
內向本院補提理由書狀（均須按他造當事人之人數附繕本）「切
勿逕送上級法院」。
                                書記官  蕭伊舒
中    華    民    國    97    年    3    月    28    日
附錄所犯法條：
中華民國刑法第320條
（普通竊盜罪、竊佔罪）
意圖為自己或第三人不法之所有，而竊取他人之動產者，為竊盜
罪，處5年以下有期徒刑、拘役或5百元以下罰金。
意圖為自己或第三人不法之利益，而竊佔他人之不動產者，依前
項之規定處斷。
前二項之未遂犯罰之。
中華民國刑法第354條（毀損器物罪）
毀棄、損壞前二條以外之他人之物或致令不堪用，足以生損害於
公眾或他人者，處2年以下有期徒刑、拘役或5百元以下罰金。
附表：
┌───┬────┬─────┬────┬────┬─────┬──────┐
│編 號 │時    間│ 地    點 │行為人  │毀損之物│所有人（管│   備    註 │
│      │        │          │        │        │理人）    │            │
├───┼────┼─────┼────┼────┼─────┼──────┤
│ 一   │96年12月│臺南縣仁德│丙○○  │自動提款│臺南縣仁德│提出告訴    │
│      │22日下午│鄉後壁村德│        │機      │鄉農會（徐│            │
│      │5時14分 │南路3號1樓│        │        │美雲）    │            │
│      │許      │          │        │        │          │            │
├───┼────┼─────┼────┼────┼─────┼──────┤
│二    │97年2月1│同上      │丙○○  │同上    │同上      │提出告訴    │
│      │日下午5 │          │        │        │          │            │
│      │時55分許│          │        │        │          │            │
│      │        │          │        │        │          │            │
├───┼────┼─────┼────┼────┼─────┼──────┤
│三    │97年2月1│臺南縣仁德│丙○○  │該超商之│蔡朝欽、中│蔡朝欽提出告│
│      │日下午5 │鄉○○路二│        │櫥窗玻璃│華電信股份│訴（中華電信│
│      │時58分許│段224號統 │        │（超商前│有限公司  │股份有限公司│
│      │        │一便利超商│        │牆壁之2 │          │就其所有之2 │
│      │        │          │        │部公用電│          │部公用電話遭│
│      │        │          │        │話）    │          │毀未提出告訴│
│      │        │          │        │        │          │，不另為不起│
│      │        │          │        │        │          │訴處分）    │
└───┴────┴─────┴────┴────┴─────┴──────┘


司法院資訊處製作；財團法人民間司法改革基金會備份。
